---
title: "Estadistica Espacia Tarea 2"
author: "Fabián Hernández Arrieta"
date: "9/16/2019"
output: html_document
---

```{r setup, include=FALSE}
knitr::opts_chunk$set(echo = TRUE)

library(spData)
library(sf)
library(tmap)
library(tidyverse)
library(RColorBrewer)
```

```{r, error=FALSE, warning=FALSE, message=FALSE}
africa = world %>% 
  filter(continent == "Africa", !is.na(iso_a2)) %>%
  left_join(worldbank_df, by = "iso_a2") %>% 
  select(name, subregion, gdpPercap, HDI, pop_growth) %>% 
  arrange(desc(HDI)) %>% 
  st_transform("+proj=aea +lat_1=20 +lat_2=-23 +lat_0=0 +lon_0=25")


plot(africa[,"HDI"], main = "Índice de desarrollo humano, Africa", breaks = "pretty", axes = FALSE, key.length = 1, logz = FALSE, bg="#feffff", pal=sf.colors(cutoff.tails = c(0.2, 0.35), alpha = 0.7, categorical = FALSE))
title(xlab="Fuente: Datos abiertos, Banco Mundial, 2014", outer=FALSE)

tmap_style("classic")
tm_shape(africa) + 
  tm_polygons("HDI", palette = "RdYlBu", title = "IDH") +
  tm_layout(bg.color = "skyblue", inner.margins = c(0, .02, .02, .02))
```


### Ventajas de plot vs tmap
* Hay un control más granular de las partes del gráfico, lo que permite un nivel de detalle y customización bastante más elevados que tmap. (Sin embargo, esto requeriría un esfuerzo desmedido a mi parecer)
* El mostrar el mismo mapa según diferentes variables, es más natural usando plot que tmap. Con un comando más simple se puede tener una perspectiva más amplia de las variables relacionadas a las unidades de interés del mapa.

### Ventajas de tmap vs plot
* Tmap permite estandarizar de una mejor manera el mostrar mapas, esto quiere decir que la biblioteca incorpora nativamente buenas practicas a la hora de mostrar mapas, como el manejo de missing values y la paleta de colores.
* Al ser una librería de un único proposito (plot es multiproposito ya que con esta se pueden hacer muchos tipos de gráficos), definitivamente el manejo del mapa y sus componentes es más simple.

